【裁判字號】    88,易,1279
【裁判日期】    890113
【裁判案由】    侵占
【裁判全文】
臺灣屏東地方法院刑事判決                        八十八年度易字第一二七九號
    公  訴  人  臺灣屏東地方法院檢察署檢察官
    被      告  乙○○
右被告因侵占案件，經檢察官提起公訴（八十八年度偵字第二七七五號）本院判決如
左：
    主  文
乙○○意圖為自己不法之所有，而侵占自己持有他人之物，處有期徒刑伍月，緩刑貳
年。
    事  實
一、乙○○於民國（下同）八十七年六月間經丁○○介紹，向楊大海承租屏東縣內埔
    鄉○○路三五四巷五七之八號房屋，屋內並有楊大海之妻甲○○所有、如附表所
    示之家俱設備，交由乙○○使用。詎於八十八年一月間，乙○○竟意圖為自己不
    法之所有，雇用不知情之丙○○、徐春雄，將上開屋內甲○○所有之家具設備載
    運至屏東縣內埔鄉建興村長青巷一一二號後，侵占入己，並將其中之茶几、床舖
    各一張，及沙發椅一組交付丙○○以抵付工資。嗣於八十八年四月間，甲○○至
    上開房屋取物時始悉上情。
二、案經甲○○訴由屏東縣警察局內埔分局報請臺灣屏東地方法院檢察署檢察官偵查
    起訴。
    理  由
一、訊據被告乙○○矢口否認有何侵占之犯行，辯稱：伊只搬走自己的衣物，甲○○
    之家具是丁○○、徐春雄搬給伊的；丁○○與伊前有怨隙，故嫁禍於伊云云。經
    查：
（一）右揭犯罪事實，業據告訴人甲○○指述綦詳，及證人丁○○、顏文得、丙○○
      、李玟葶、楊士明、徐春雄結證屬實，並有贓物領據一紙附卷可稽。
（二）被告辯稱：只搬走自己的物品，甲○○之家具是丁○○、徐春雄搬給伊的云云
      。惟查，證人丁○○於本院審理時證稱：伊並無搬甲○○之家具給被告，伊無
      權利如此做；證人徐春雄則證稱：係被告僱用伊搬上開家具的；證人丙○○亦
      證稱：被告確有託伊搬上開家具；證人李芠葶即丙○○之同居人亦證稱：被告
      於八十八年一月間，託丙○○搬家具，並將其中之茶几、床舖各一張，及沙發
      椅一組予丙○○，以代工資等語。足見被告確係自行僱人搬運甲○○之家具至
      其長青巷住處。另證人顏文得亦於本院審理時證稱：伊於八十八年四月間，曾
      與甲○○一起去找被告要回上開家具，被告自稱上開家具為其所有；證人楊士
      明亦證稱：被告曾要求伊幫忙搬以前房東的家具至長青巷住處，但為伊所拒絕
      等語。亦足徵被告確有將原先持有甲○○家具之意思，易為自己不法所有之意
      思。又證人丁○○雖與被告前有怨隙，惟證人丁○○於本院審理時已坦承二人
      確有過節，但與本件事實無關，且本件其他證人與被告前無嫌隙，並無紛紛設
      詞誣指之理，是以被告所辯係遭人嫁禍云云，不足採信。
（三）又被告乙○○先於警訊中辯稱：伊確實有搬走甲○○所有之家具，但係丁○○
      告訴伊甲○○同意云云；於偵查中又辯稱：伊只搬走自己的衣物，甲○○之家
      具是丁○○搬給伊的；於本院審理時又辯稱：除丁○○外，徐春雄亦有搬家具
      與伊云云。其所述為同一事件之情節，然辯解前後不一，即為可疑。被告所辯
      ，顯係事後飾卸之詞，不足採信。
（四）綜上所述，被告確意圖為自己不法之所有，而侵占甲○○所有之家具設備。本
      案事證明確，被告犯行堪予認定。
二、核被告所為，係犯刑法第三百三十五條第一項之侵占罪。被告僱用不知情之丙○○、徐春雄，將甲○○所有之家具設備載運至其自宅、侵占入己，係間接正犯。
    爰審酌被告犯罪之動機、目的，所侵占財物之價值，其所侵占物品除排油煙機外
    ，均已歸還告訴人，及犯罪後態度等一切情狀，量處如主文所示之刑。查被告前
    未曾受有期徒刑以上刑之宣告，有本院被告全國前科紀錄表一份附卷可稽，其因
    一時失慮，偶罹刑典，經此刑之宣告後，應知警惕而無再犯之虞，本院因認暫不
    執行其刑為當，予以宣告緩刑二年，用啟自新。
據上論斷，應依刑事訴訟法第二百九十九條第一項前段，刑法第三百三十五條第一項
、第七十四條第一款，罰金罰鍰提高標準條例第一條前段，判決如主文。
本案經檢察官羅森德到庭執行職務。
中      華      民      國      八十九      年    一    月    十三    日
                                      臺灣屏東地方法院刑事第二庭
                                                法    官  李  宛  玲
右正本證明與原本無異。
對於本判決如有不服應於收受送達後十日內向本院提出上訴書狀上訴於台灣高等法院
高雄分院並按他造當事人之人數附具繕本。
                                                書 記 官  林  天  化
中      華      民      國    八十九      年    一    月    十三     日
附錄本案論罪科刑法條全文
刑法第三百三十五條第一項：意圖為自己或第三人不法之所有，而侵占自己持有他人
之物者，處五年以下有期徒刑、拘役或科或併科一千元以下罰金。
附表：
沙發椅一組、流理台一個、椅子一張、床鋪一組、熱水器一個、瓦斯爐一台、排油煙
機一個、茶几一張。


司法院資訊處製作；財團法人民間司法改革基金會備份。
